臺灣臺南地方法院刑事判決
110年度易字第978號
公  訴  人  臺灣臺南地方檢察署檢察官
被      告  蔡玉葉


上列被告因竊盜案件，經檢察官提起公訴（110年度偵字第19022
號），被告就被訴事實為有罪之陳述，改依簡式審判程序審理，
本院判決如下：
    主  文
蔡玉葉犯竊盜罪，處拘役貳拾日，如易科罰金，以新台幣壹仟元
拆算壹日；緩刑貳年。
    事  實
一、蔡玉葉基於意圖為自己不法所有之竊盜犯意，於民國（下同
    ）110年8月26日上午6時25分許，騎乘MUF-7936號重型機車
    ，前往臺南市○○區○○路00○0號李苑嘉所營「松好水果行」，
    徒手竊取店內貨架上金枕頭榴槤1顆、加州無子葡萄1袋（共
    約值新臺幣1200元），裝入店內所提供塑膠袋後，未結帳即
    行離去。嗣經李苑嘉調閱店內監視器錄影畫面，發現上開水
    果遭竊，乃報警處理，而查悉上情。
二、案經李苑嘉訴由臺南市政府警察局麻豆分局報請臺灣臺南地方檢察署檢察官偵查起訴。                       
    理  由
一、本件被告所犯為死刑、無期徒刑、最輕本刑3年以上有期徒
    刑以外之罪，亦非屬高等法院管轄之第一審案件，其於審理
    程序進行中，先就被訴事實為有罪之陳述，經本院告知簡式
    審判程序之旨，並聽取檢察官、被告之意見後，本院依刑事
    訴訟法第273條之1第1項裁定，進行簡式審判程序。是本案
    證據調查，依同法第273條之2規定，不受同法第159條第1項
    、161條之2、161條之3、163條之1及164條至170條所定證據
    能力認定及調查方式限制，合先敘明。　　
二、上開事實，業據被告蔡玉葉於本院審理時坦承犯行（詳本院
    卷32頁），核與告訴人於警詢時指訴情節相符（詳警卷11至
    15頁）；雖被告於警詢及偵查時，均否認有主觀竊盜犯意；
    於警詢時辯稱：我在1、2年前，有發生過車禍，昏迷1個禮
    拜才醒來，醫生有說過，我記憶力可能變不好，我是忘記了
    付錢，我知道未經他人同意而擅自拿取他人物品，會觸犯刑
    法竊盜罪，我是忘記結帳不是故意要偷走水果云云；於偵查
    中則辯稱：去松好水果行，是否有拿水果，未結帳即離開，
    我已忘記了，警察有給我看照片，監視錄影畫面的人，是我
    沒錯，但那些東西（榴槤、葡萄），我不敢吃，我怎麼會去
    偷拿呢？我自己要的話，我會去買，不會偷拿云云。惟查：
　㈠被告如何前往告訴人所營松好水果店竊取店內水果等情，業
    據告訴人李苑嘉於警詢指訴明確（詳警卷11至15頁），且有
    監視器翻拍照片14張、現場照片4張，暨被告所有MUF-7936
    號機車詳細資料報表在卷可稽（詳警卷17至37頁）。
　㈡又倘被告主觀上無竊盜犯意，儘可如其他來店客人一樣，直
    接將機車停於水果店前方，何須將機車停於遠離水果店視線
    所及地方，且依上開監視器翻拍照片，被告至水果店停車時
    ，水果店前方仍有甚多空位，可以停機車，然被告卻未將機
    車停在水果店前，顯見被告係刻意將機車停於遠離水果店視
    線所及處所，以防於離去時遭店家發現，至為明灼。由此可
    見，被告於前往水果店時，主觀上即已有竊盜犯意甚明。
　㈢綜上，被告前於警詢及偵查中辯稱，其未拿取上開水果，且
    即使有拿取水果，亦係忘記結帳，主觀上無竊盜犯意云云，
    顯係卸責之詞，不足採信。是本件被告竊盜犯行，事證明確
    ，應可認定。
三、核被告所為，係犯刑法第320條第1項普通竊盜罪。
四、爰審酌被告不思自食其力，反以竊取他人財物方式，滿足自
    己所需，足徵法治觀念顯有偏差，且欠缺尊重他人財產法益
    之意識；併審酌被告於本件竊盜犯行後，於警詢及偵查中均
    否認犯行（詳警卷5、7頁、偵查卷17至18頁），然於本院審
    理時，經本院當庭播放案發時監視器錄影帶後，被告對其本
    件竊盜犯行坦承不諱並為認罪表示，兼衡本件被告竊取財物
    價值不多，且於本院審理時已與告訴人和解，賠償告訴人損
    失（詳本院卷36、39頁），暨審酌被告自陳為國小肄業，目
    前從事清潔工，每月收入新台幣2萬4千元等一切情狀，爰量
    處如主文所示之刑，並諭知易科罰金之折算標準，以資懲儆
    。
五、另查被告未曾因故意犯罪而受有期徒刑以上刑之宣告，有台
    灣高等法院被告前案紀錄表在卷可憑。本院考量被告法治觀
    念淡薄，其因一時失慮而罹刑章，且於本院審理時，已坦承
    犯行，並與告訴人達成和解，賠償告訴人損失，足認被告經
    此偵審程序，當知所警惕，信無再犯之虞。本院因認對其所
    宣告之刑，以暫不執行為適當。爰依刑法第74條第1項第1款
    規定，併予宣告緩刑2年，以勵自新。
六、末按犯罪所得，屬於犯罪行為人者，沒收之；前二項之沒收
    ，於全部或一部不能沒收或不宜執行沒收時，追徵其價額，
    刑法第38條之1第1項前段、第3項固分別定有明文。查本件
    未扣案之榴槤1顆、葡萄1袋（共約值新臺幣1200元），為被
    告竊盜犯罪所得，雖屬於被告；然被告已於本院審理時，當
    庭賠償被害人（即告訴人）損失，已如前述，本院認被告上
    開犯罪所得，如再予宣告沒收或追徵，顯有過苛之虞，爰依
    刑法第38條之2條第2項規定，對被告上開犯罪所得，不再諭
    知宣告沒收或追徵其價額，併此敘明。
據上論斷，應依刑事訴訟法第273條之1第1項、第284 條之1、第
299條第1項前段，刑法第320條第1項、第41條第1項前段、第74
條第1項第1款，刑法施行法第1條之1第1項，判決如主文。
本案經檢察官林怡君提起公訴，檢察官吳惠娟到庭執行職務。
中　　華　　民　　國　　110 　年　　11　　月　　29　　日
　　　　　　　　　      刑事第一庭  法　官　董武全
以上正本證明與原本無異。
如不服本判決應於收受本判決後20日內向本院提出上訴書狀，並
應敘述具體理由。其未敘述上訴理由者，應於上訴期間屆滿後20
日內向本院補提理由書狀（均須按他造當事人之人數附繕本）「
切勿逕送上級法院」。 
　　　　　　　　　　　　　　 　　　書記官  李培聞
中　　華　　民　　國　　110 　年　　11　　月　　29　　日
附錄法條：
刑法第320條第1項：
意圖為自己或第三人不法之所有，而竊取他人之動產者，為竊盜
罪，處5年以下有期徒刑、拘役或50萬元以下罰金。